臺灣臺北地方法院刑事判決　　　　　　　　94年度訴字第42號
公　訴　人　臺灣臺北地方法院檢察署檢察官
被　　　告　丙○○
　　　　　　　　　　　樓之十一.
選任辯護人　盧之耘律師
　　　　　　鍾永盛律師
被　　　 告 乙○○
上列被告等因偽造文書等案件，經檢察官提起公訴（93年度偵字
第21845號），本院受理後，被告二人均為有罪之答辯，經合議
庭裁定改行簡式審判程序，判決如下：
    主  文
丙○○共同攜帶兇器竊盜，累犯，處有期徒刑壹年。扣案之「強
姦鑰匙」伍支、美工刀壹支、信用卡背面偽造之「FRANK」署押
壹枚、簽帳單（壹式貳聯）其中商店存根聯上所偽造之「FRANK
」署押壹枚，及持卡人存根聯之全部均沒收。
乙○○共同攜帶兇器竊盜，累犯，處有期徒刑捌月。扣案之「強
姦鑰匙」伍支及美工刀壹支均沒收。
    理  由
一、丙○○曾有竊盜前科，最近一次於民國92年因竊盜案件，經
    本院以92年度易字第1927號判處有期徒刑四月確定，甫於93
    年1月28日易科罰金執行完畢；乙○○則於84年因犯竊盜罪
    ，經台灣板橋地方法院以85年度訴字第31號判處有期徒刑九
    月確定，原應於甫於90年5月17日縮刑期滿執行完畢，而於
    88年7月17日縮刑假釋出監，嗣假釋未經撤銷，視為執行完
    畢。詎其二人均不知悔改剔勵，於93年8月8日19時許　，基
    於共同為自己不法所有之犯意聯絡，由丙○○攜帶其所有之
    木質握把、長約十公分鐵質錐身且尖端銳利俗稱之「強姦鑰
    匙」五支及美工刀一支，客觀上均足以對人之生命身體產生
    危害之兇器，一同前往台北市松山區○○○路、敦化北路口
    ，乙○○負責把風，推由丙○○持強姦鑰匙撬開甲○○所有
    停放於路旁之ＨＶ八─九六二號機車置物箱，竊得甲○○所
    有之名片夾一只及其內信用卡（匯豐銀行所發行之ＶＩＳＡ
    卡，卡號為：000000000000xxxx詳卷）、全民健康保險卡各
    1張及提款卡3張。同日19時某分許，丙○○行經台北市○○
    區○○路三段二十號一樓ＮＥＴ服飾店時，自萌行使偽造私
    文書及意圖為自己不法所有之犯意，在上述竊得之甲○○所
    有尚未簽名之信用卡背面簽名處偽簽「FRANK」之署押，而
    依為FRANK名義持有該信用卡用意之私文書，並於同日19 時
    22分許，持該信用卡，在前開服飾店內，佯為信用卡所有人
    ，交商店職員楊惠襦刷卡行使，而購買共計新台幣（下同）
    850元之上衣2件，並偽簽FRANK署名於消費簽帳單之簽名欄
    上（簽帳單為一式二聯即持卡人存根聯及商店存根聯，採複
    寫方法，故每份簽帳單之持卡人存根聯上偽簽之署押，即同
    時複寫於該簽帳單之特約商店存根聯上），持以行使交付予
    該店職員楊惠襦，使之不疑有詐，陷於錯誤，因而交付前揭
    衣物2件，足以生損害於甲○○、「FRANK」之人及發卡銀行
    。嗣二人旋為巡邏員警盤檢而查知上情。
二、案經台北市政府警察局松山分局報告臺灣臺北地方法院檢察
    署檢察官偵查起訴。
    理  由
一、訊據被告丙○○、乙○○對上揭時地攜帶兇器竊盜甲○○直
    言承認，被告丙○○更對自行起意於甲○○空白信用卡背面
    偽造FRANK名義之私文書，持之刷卡偽簽簽帳單詐購衣服各
    節坦認不諱，核與證人甲○○及楊惠襦於警詢證述分別被竊
    及被詐之受害之情事相符（分見偵卷第33、34頁正面及第37
    頁正面）。被告偽簽簽帳單詐購衣服部分，有簽帳單商店存
    根聯影本一紙附卷足證（見偵卷第6頁正面），並有贓物認
    領保管收據二紙（見偵卷第56、57頁）、兇器及失竊物照片
    共四幀（見偵卷第60、61頁）存卷可查。又按刑法第321條
    第1項第3款之攜帶兇器竊盜罪，係以行為人攜帶兇器竊盜為
    其加重條件，此所謂兇器，其種類並無限制，凡客觀上足對
    人之生命、身體、安全構成威脅，具有危險性之兇器均屬之
    ，且祇須行竊時攜帶此種具有危險性之兇器為已足，並不以
    攜帶之初有行兇之意圖為必要。最高法院79年台上字第5253
    號判例可資參照，辯護人以被告丙○○雖有攜帶美工刀之兇
    器，但無行兇意圖云云，要不足採。是被告二人之任意性之
    自白經前開證據補強，應與事實相符。本件事證已臻明確，
    被告犯行堪以認定。
二、核被告丙○○、乙○○所為，攜帶客觀上對人生命、身體足
    生危害之兇器強姦鑰匙及美工刀竊盜部分，係犯刑法第321
    條第3款之攜帶兇器加重竊盜罪。被告丙○○行使信用卡背
    面偽造簽名人名義之準私文書、偽簽簽帳單佯以持卡人名義
    詐得衣物，自足生損害於真正持卡人甲○○、偽造名義人FR
    ANK及發卡銀行部分，則係犯刑法第216條、第210條之行使
    偽造私文書及第339條第1項之詐欺取財罪。被告丙○○偽造
    署押為偽造私文書之部分行為，偽造私文書之低度行為為行
    使之高度行為所吸收，僅論以行使偽造私文書之罪。其先後
    行使偽造私文書犯行，時間緊接，所犯構成要件相同之罪名
    ，顯係基於概括犯意反覆為之，應依刑法第五十六條連續犯
    之規定，論一行使偽造私文書。被告丙○○、乙○○就所犯
    加重竊盜罪間有犯意聯絡及行為分擔，應論以共同正犯。被
    告丙○○所犯加重竊盜、連續行使偽造私文書、詐欺取財罪
    間，有方法、目的之牽連犯關係，應依刑法第55條從一重之
    攜帶兇器竊盜罪論擬。原起訴檢察官漏未起訴被告於信卡背
    面偽造私文書並加以行使犯行，容有未合，惟與起訴部分有
    連續犯之裁判上一罪關係，為起訴效力所及，本院基於審判
    不可分，自應併予審究。末查被告丙○○曾有竊盜前科，最
    近一次於92年間，經本院以92年度易字第1927號判處有期徒
    刑四月確定，甫於93年1月28日易科罰金執行完畢；乙○○
    則於84年間因犯竊盜罪，經台灣板橋地方法院以85年度訴字
    第31號判處有期徒刑九月確定，原應於甫於90年5月17日縮
    刑期滿執行完畢，而於88年7月17日縮刑假釋出監，嗣假釋
    未經撤銷，視為執行完畢，二人均於五年內再犯本件有期徒
    刑以上之罪，為累犯，均應依刑法第47條加重其刑，黃鴻文
    並遞加重之。爰審酌被告二人貪圖小利行竊之犯罪動機、目
    的、攜帶兇器之犯罪手段、犯人品行、智識程度、丙○○犯
    罪所生信用卡金融秩序之危害、犯罪所得價值、素行不佳、
    檢察官具體求刑之刑度及犯後供認犯行之態度等一切情狀，
    判處如主文所示之刑，以示懲儆。
三、扣案之「強姦鑰匙」五支及美工刀一支，為被告所有供行竊
    所用之物，應依刑法第第38條第1項第2款沒收。信用卡背面
    偽造之「FRANK」署押壹枚、簽帳單一紙（一式二聯），其
    中之第二聯即商店存根聯雖已交付商店持有，惟其上所偽造
    之「FRANK」署押一枚，雖均未扣案，但不能證明業已滅失
    ，爰依刑法第219條宣告沒收。另上開簽帳單第一聯即持卡
    人存根聯（持卡人聯上所偽造之署押部分，自毋庸另為沒收
    之諭知），業已交付被告持有，且為被告供犯罪所用之物，
    縱未扣案，亦不能證明已經滅失，亦爰依刑法第38條第1項
    第2款全部宣告沒收。
據上論斷，應依刑事訴訟法第273條之1第1項前段、第299條第1
項前段，刑法第28條、第56條、第216條、第210條、第339條第1
項、第55條、第47條、第38條第1項第2款、第219條，罰金罰鍰
提高標準條例第1條前段，判決如主文。
本案經檢察官張書華到庭執行職務
中　　華　　民　　國　　94　　年　　1 　　月　　31　　日
　　　　　　　　　刑事第四庭    法　官　吳定亞
以上正本證明與原本無異。
如不服本判決，應於判決送達後10日內，向本院提出上訴狀。
　　　　　　　　　　　　　　　　書記官　宋德華
中　　華　　民　　國　　94　　年　　1 　　月      31　日
附錄本案論罪科刑法條全文
中華民國刑法第216條
行使第二百十條至第二百十五條之文書者，依偽造、變造文書或
登載不實事項或使登載不實事項之規定處斷。
中華民國刑法第210條
偽造、變造私文書，足以生損害於公眾或他人者，處五年以下有
期徒刑。
中華民國刑法第321條
犯竊盜罪而有左列情形之一者，處六月以上、五年以下有期徒刑
：
一　於夜間侵入住宅或有人居住之建築物、船艦或隱匿其內而犯
之者。
二　毀越門扇、牆垣或其他安全設備而犯之者。
三　攜帶兇器而犯之者。
四　結夥三人以上而犯之者。
五　乘火災、水災或其他災害之際而犯之者。
六　在車站或埠頭而犯之者。
前項之未遂犯罰之。
中華民國刑法第339條
意圖為自己或第三人不法之所有，以詐術使人將本人或第三人之
物交付者，處五年以下有期徒刑、拘役或科或併科一千元以下罰
金。
以前項方法得財產上不法之利益或使第三人得之者，亦同。
前二項之未遂犯罰之。